【裁判字號】    99,聲,2234
【裁判日期】    990804
【裁判案由】    聲請具保停止羈押
【裁判全文】
臺灣高等法院刑事裁定                  99年度聲字第2234號
聲  請  人
即  被  告  甲○○
上列聲請人因詐欺案件（本院99年度上易字第733號），聲請具
保停止羈押，本院裁定如下：
    主  文
聲請駁回。
    理  由
一、本件聲請人即被告甲○○因詐欺案件，前經本院認為犯罪嫌
    疑重大，且有反覆實施犯罪之虞，而有刑事訴訟法第101 條
    之1第1項第7款之情形，非予羈押顯難進行審判及執行，有
    羈押之必要，於民國99年3月30日裁定執行羈押3個月，至99
    年6月29日羈押期間即將屆滿前，以其仍有刑事訴訟法第101
    條之1第1項第7款之事由，認有繼續羈押之必要，裁定自99
    年6月30日起，延長羈押2個月。
二、聲請意旨略以：被告犯後態度尚屬良好，積極配合審理程序
    ，並坦承犯行，犯罪事實已然明瞭，亦與部分被害人達成和
    解；且被告使用之詐欺手法均已曝光，犯案之集團亦已因成
    員全數被捕而瓦解，應已無反覆實施詐欺之虞。又被告家有
    幼子三名、年邁老母及重殘之妹，需賴被告照護，另被告有
    固定住所及工作，應已無羈押必要，爰聲請具保停止羈押云
    云。
三、經查：
  (一)「被告經法官訊問後，認為犯下列各款之罪，其嫌疑重大，
    有事實足認為有反覆實施同一犯罪之虞，而有羈押之必要者
    ，得羈押之：…七刑法第339條、第339條之3之詐欺罪。…
    」、「被告經法官訊問後，雖有第101條第1項或第101條之1
    第1項各款所定情形之一而無羈押之必要者，得逕命具保、
    責付或限制住居；」刑事訴訟法第第101條之1第1項、第101
    條之2前段分別規定甚明。是羈押被告必須符合下列要件：
    1.被告犯罪嫌疑重大。2.犯刑事訴訟法第101條之1第1項各
    款之罪，有事實足認為有反覆實施同一犯罪之虞。3.客觀上
    有羈押之必要。而所謂必要與否，應按照訴訟進行程度，及
    其他一切情事，由法院斟酌認定（最高法院29年度抗字第57
    號判例意旨參照）。
  (二)本件被告涉犯詐欺罪之犯行，業經原審判處應執行有期徒刑
    4年8月，顯見其犯罪嫌疑重大。又被告採集團犯罪模式，於
    短期內詐騙眾多被害人，致被害人等損失甚鉅，而本案乃詐
    騙集團由大陸地區遙控指揮，與在台共犯進行詐騙，足見仍
    有未遭查獲之人而得以繼續與被告共同行騙，復審酌被告所
    涉詐騙犯行多次，遭詐騙之被害人數眾多，詐騙金額甚鉅，
    如准予停止羈押，被告仍有可能再次組織詐欺集團共同犯罪
    ，顯有事實足認有反覆實施同一犯罪之虞，符合刑事訴訟第
    101條之1第1項第7款之情形。權衡國家刑事司法權之有效行
    使、社會秩序及公共利益、被告人身自由之私益及防禦權受
    限制之程度，羈押被告應屬適當、必要，合乎比例原則。而
    命被告具保、責付或限制住居等侵害較小之手段，均不足以
    確保審判及執行程序之順利進行，依目前訴訟進度，仍有繼
    續羈押被告之必要，且非具保所能替代。被告辯稱已無羈押
    之必要，請求准予具保云云，自無足取。從而，聲請意旨所
    提事由，並不符合法定具保停止羈押之要件，復審酌被告所
    涉各項情節，其羈押原因尚未消滅，所請具保停止羈押，自
    難准許，應予駁回。
中    華    民    國    99    年    8     月    4     日
                  刑事第二十一庭審判長法  官 蔡聰明
                                      法  官 楊力進
                                      法  官 許永煌
以上正本證明與原本無異。
不得抗告。
                                      書記官 江采廷
中    華    民    國    99    年    8     月    9     日

司法院資訊處製作；財團法人民間司法改革基金會備份。
